臺灣彰化地方法院刑事判決　　　　　　　　　　　　九十二年度易字第一四三一號
　　公　訴　人　臺灣彰化地方法院檢察署檢察官
　　被　　　告　戊○○
　　　　　　　　丙○○
　　　　　　　　己○○
　　　　　　　　甲○○
　　　　　　　　丁○○
　　　　　　　　庚○○
右列被告等因賭博案件，經檢察官聲請簡易判決處刑（九十二年度偵字第一九六七號
），本院彰化簡易庭認不宜以簡易判決處刑（九十二年度彰簡字第五九一號），簽移
由刑事普通庭審理，本院判決如左：
    主      文
戊○○、丙○○共同以賭博為常業，戊○○處有期徒刑伍月，如易科罰金，以佰元
折算壹日；丙○○處有期徒刑肆月，如易科罰金，以佰元折算壹日。附表所示之物
均沒收。
己○○、甲○○、丁○○共同以賭博為常業，各處有期徒刑貳月，如易科罰金，均以
佰元折算壹日。均緩刑貳年。附表所示之物均沒收。
庚○○在公眾得出入之場所賭博財物，處罰金壹仟元，如易服勞役，以佰元折算壹
日。附表編號八、九所示之物均沒收。
    事      實
一、戊○○意圖營利，自民國九十年間起在彰化縣彰化市○○路○段一九四、一九六
    號經營「千里馬電子遊戲場」，而以該公眾得出入之場所作為賭博場所，並自九
    十一年間起，陸續雇用丙○○、己○○、甲○○、丁○○等人，且與之共同基於
    常業賭博之犯意聯絡及行為分擔，由丙○○擔任該電子遊戲場之組長，己○○、
    甲○○、丁○○從事開分、洗分、收取現金兌換分數等工作，而擺設賭博機具與
    不特定人賭博財物，並均恃此為生而以之為常業。其賭博之方法是於由賭客押注
    分數與電子遊戲機具對賭，如有贏分，則得以累積之分數，先按比例兌換成分數
    卡，再以每點新台幣（下同）十元兌換成現金。戊○○並在上述場所裝設攝影鏡
    頭，以避免警方追緝。嗣於九十二年二月二十五日晚間，警方持法院核發之搜索
    票前往搜索，適有賭客庚○○在該處玩賭結束準備離開，而於同日二十一時十分
    許將賭博所得之分數二萬二千五百分，經由該店員工換成四百五十分的分數卡，
    放在櫃檯的鐵盒內，待丙○○自鐵盒取出清點分數後，再把四千五百元放在白色
    七星香煙盒內，拿給當時坐在賓果馬戲團機具處之庚○○之際，當場為警查獲，
    警方並扣得賭博之器具即上述電動賭博機具四十六台（內含ＩＣ板共六十五塊）
    、兌換籌碼處之現金共計三萬七千六百元（分別在丙○○身上查獲一萬九千九百
    元、於櫃台查獲一萬三千二百元，及在上述香煙盒內查獲四千五百元），另查扣
    戊○○所有作為經營電子遊戲場營業而使用之開洗分報表三張、會員名冊兩本、
    寄分卡十九張、代幣一袋、鐵盒一個、營業場所監視錄影器材一組（含主機一台
    、螢幕三台，及鏡頭十個）。
二、案經彰化縣警察局彰化分局報請台灣彰化地方法院檢察署檢察官偵查後聲請簡易
    判決處刑，再經本院簡易庭簽移至刑事普通庭裁定以簡式審判程序審理。
    理      由
一、訊據被告六人對於右述犯罪事實均坦白承認，核與證人王柏凱（即千里馬電子遊
    戲場之前任組長）所證述之情節相符，而被告丙○○準備交付現金予賭客即被告
    庚○○之經過，則有鐵盒一個、香煙盒一個，及盒內之現金四千五百元扣案可佐
    ，足證該電子遊戲場確實以賭博為營業方式。此外，並有電動賭博機具四十六台
    （內含ＩＣ板共六十五塊）、於丙○○身上所查獲之現金一萬九千九百元、在櫃
    台查獲之現金一萬三千二百元，及開洗分表三張、會員名冊兩本、寄分卡十九張
    、代幣一袋、鐵盒一個，與營業場所監視錄影器材一組（含主機一台、螢幕三台
    、鏡頭十個）扣案可佐，均足證被告之自白與事實相符。綜上，本件事證明確，
    被告六人犯行均堪認定。
二、按被告戊○○經營「千里馬電子遊戲場」，擺設電子遊戲機並聘用被告丙○○、
    己○○、甲○○、丁○○等人負責兌換現金及開洗分工作，且裝設錄影設備監控
    現場，足見上述被告五人係以經營反覆同種類之賭博行為為目的之職業性犯罪，
    具常業犯性質無訛。是核被告戊○○、丙○○、己○○、丁○○、甲○○等五人
    所為，均係犯刑法第二百六十七條之常業賭博罪，該常業犯行本身即含有反覆實
    施賭博行為之性質，並包含提供場所之行為，且上述被告係以電動賭博機具與賭
    客對賭，其輸贏均以偶然之事實決定之，並非以提供賭博場所或聚眾賭博之方式
    營利，是以起訴法條引用刑法第二百六十六條第一項前段之「在公眾得出入之場
    所賭博罪」（即普通賭博罪），及刑法第二百六十八條前段之「提供場所賭博罪
    」暨同條後段之「聚眾賭博罪」，尚有誤會，惟本院於起訴基本事實同一之範圍
    內，自應變更起訴法條逕予審理。又被告戊○○、丙○○、己○○、甲○○，及
    丁○○五人之間互有犯意聯絡及行為之分擔，應論以共同正犯。另核被告庚○○
    在電子遊戲場從事賭博行為，係犯刑法第二百六十六條第一項前段之「在公眾得
    出入之場所賭博罪」。爰審酌被告戊○○經營電子遊戲場，為賭博場所之負責人
    ，應負最重之刑責，而被告丙○○在現場擔任組長，從事兌換金錢之工作，其罪
    責次之；另被告己○○、甲○○、丁○○等三人，負責開洗分及兌換分數等工作
    ，分擔之犯行較輕；並參酌被告庚○○以賭客身分參與賭博之犯罪情節，暨被告
    六人均無前科紀錄，尚屬初犯，且各坦承犯行，態度亦佳等一切情狀，分別量處
    如主文所示之刑，並就被告戊○○、丙○○、己○○、甲○○、丁○○之部分諭
    知易科罰金之折算標準，及就被告庚○○部分諭知易服勞役之折算標準，以示懲
    戒。另查被告己○○、甲○○、丁○○前未曾受有期徒刑以上刑之宣告，有台灣
    高等法院被告前案紀錄表一紙在卷可參，其所分擔之犯行較輕，且於審理時已坦
    承犯罪，態度良好，因年輕識淺，為謀職而誤入歧途，歷此事件應知所警惕，信
    無再犯之虞，本院認渠等三人所宣告之刑，以暫不執行為適當，爰均宣告緩刑二
    年，以啟自新。
三、扣案之電動賭博機具四十六台（內含ＩＣ板共六十五塊）為當場供賭博之器具，
    應依刑法第二百六十六條第二項宣告沒收。又扣案之開洗分表三張、會員名冊兩
    本、寄分卡十九張、代幣一袋、鐵盒一個、香煙盒一個，及營業場所監視錄影器
    材一組（含主機一台、營幕三台、鏡頭十個），被告戊○○稱係其所有，並用以
    經營電子遊戲場，應認係被告供犯罪所用之物，爰依刑法第三十八條第一項第二
    款宣告沒收。至扣案之現金共計三萬七千六百元（分別在丙○○身上查獲一萬九
    千九百元、於櫃台查獲一萬三千二百元，及在香煙盒內查獲四千五百元），被告
    戊○○稱均係供店內營業用之金錢，依前揭情形觀之，應用以供賭客兌換現金所
    準備，屬當場兌換籌碼處之財物，爰亦依刑法第二百六十六條第二項之規定，併
    予宣告沒收，均附此敘明。
據上論斷，應依刑事訴訟法第四百五十二條、第二百九十九條第一項前段、第三百條
，刑法第二十八條、第二百六十七條、第二百六十六條第一項前段、第二項、第四十
一條第一項前段、第四十二條第二項、第三十八條第一項第二款，罰金罰鍰提高標準
條例第一條前段、第二條，判決如主文。
本案經檢察官乙○○到庭執行職務。
中      華      民      國      九十三      年    一    月      三十    日
                                臺灣彰化地方法院刑事第三庭
                                        法      官 黃 玉 齡
右正本證明與原本無異。
如不服本判決，應於判決送達後十日內向本院提出上訴狀( 須附繕本 )。
                                        法院書記官 許 騰 云
中      華      民      國      九十三      年    二    月      二      日
附錄本案論罪科刑法條全文：
中華民國刑法第二百六十六條
在公共場所或公眾得出入之場所賭博財物者，處一千元以下罰金。但以供
人暫時娛樂之物為賭者，不在此限。
當場賭博之器具與在賭檯或兌換籌碼處之財物，不問屬於犯人與否，沒收
之。
中華民國刑法第二百六十七條
以賭博為常業者，處二年以下有期徒刑，得併科一千元以下罰金。
附表
┌──┬──────────────┐
│編號│扣押物品稱                  │
├──┼──────────────┤
│ 一 │會員名冊二本                │
├──┼──────────────┤
│ 二 │開洗分表三張                │
├──┼──────────────┤
│ 三 │寄分卡十九張                │
├──┼──────────────┤
│ 四 │代幣一袋                    │
├──┼──────────────┤
│ 五 │鐵盒一個    │
├──┼──────────────┤
│ 六 │香煙盒一個                  │
├──┼──────────────┤
│ 七 │監視器一組（含主機一台、螢幕│
│    │三台、鏡頭十個）            │
├──┼──────────────┤
│ 八 │現金新台幣三萬七千六百元    │
├──┼──────────────┤
│ 九 │電子遊戲機四十六台（內含ＩＣ│
│    │板六十五塊）                │
└──┴──────────────┘
